臺灣高等法院刑事裁定　　　　　　　　　100年度抗字第218號
抗　告　人
即　被　告　鍾秉宏
上列抗告人因搶奪等案件，不服臺灣桃園地方法院中華民國100
年1月19日駁回其聲請具保停止羈押之裁定（100年度聲字第137
號），提起抗告，本院裁定如下：
    主  文
抗告駁回。
    理  由
一、本件抗告意旨略以：本案業經原審言詞辯論終結，定於民國
    100 年2月1日宣判，相關證據已蒐羅甚詳，扣押在案。且被
    告到案後，犯後態度良好，全力配合查明本案，詳述案情始
    末，並無湮滅、偽造、變造證據或勾串共犯或證人情事。又
    被告現有固定住所，亦無逃亡之虞。實無刑事訴訟法第101
    條所列羈押要件及其必要性，原裁定有違無罪推定及比例原
    則，爰請撤銷原裁定，准予具保停止羈押云云。
二、按被告經法官訊問後，認為犯刑法第320條、第321條之竊盜
    罪、同法第325條、第326條之搶奪罪，其嫌疑重大，有事實
    足認為有反覆實施同一犯罪之虞，而有羈押必要者，得羈押
    之，刑事訴訟法第101條之1 第1項第5、6款分別定有明文。
    又按羈押目的，在確保刑罰執行及保全證據與被告，使審判
    程序，得以順利進行，而預防性羈押，更另有保護社會安全
    措施之目的；所謂「犯罪嫌疑重大」，係指有具體事由，足
    以令人相信被告很可能，涉嫌其被指控犯罪，即足當之，亦
    即僅需自由證明即可，與認定犯罪事實所依憑證據，需達無
    合理懷疑程度者，尚有不同。
三、經查：本件被告鍾秉宏因搶奪等案件，經原審認有刑事訴訟
    法第101條之1 第1項第5、6之情形，非予羈押，顯難進行審
    判或執行，而有羈押必要，於民國99年11月25日起執行羈押
    迄今。而依被告鍾秉宏所犯竊盜、搶奪罪，業經原審於100
    年2月1日以99年度訴字第970號判決判處應執行有期徒刑2年
    8 月，足認其犯罪嫌疑重大。且審酌被告前因強奪等案，經
    臺灣桃園地方法院95年度訴字第566 號判決判處應執行有期
    徒刑1年6月確定，於95年9月5日入監執行，96年5 月12日執
    行完畢出監，有本院被告前案紀錄表附卷可稽。惟被告竟不
    知悔改，在本件犯罪時間99年8月20日起至同年9月16日復再
    犯3件竊盜案、3件搶奪案，足認其有反覆實施同一犯罪之虞
    。再衡酌被告為籌措款項，動輒多次搶奪、竊取他人財物，
    對社會治安、公共安全危害甚鉅，且其犯罪目的、方式均相
    同，而有反覆實施同一犯罪之情形，若命被告具保、責付或
    限制住居等侵害較小之手段，均不足以確保審判或執行程序
    之順利進行，自有繼續羈押被告之必要，是以被告所涉犯罪
    事實對社會侵犯之危害性及國家刑罰權遂行之公益考量，對
    被告維持羈押處分應係適當、必要，且經司法追訴之國家與
    社會公益，及被告人身自由之私益兩相利益衡量後，原審因
    認對被告維持羈押處分尚屬適當、必要，合乎比例原則，並
    無違大法官會議解釋意旨。復說明本件亦無符合刑事訴訟法
    第114 條所定應准予具保停止羈押之情形，據以駁回被告聲
    請具保停止羈押，經核並無違誤。被告抗告意旨執前詞否認
    其有湮滅證據、勾串證人或逃亡之虞，爰請准予具保停押云
    云，核屬無理由，應予駁回
四、據上論結，應依刑事訴訟法第412 條，裁定如主文。
中    華    民    國   100    年    3     月    7     日
                  刑事第二十二庭審判長法  官  郭雅美
                                      法  官  李麗珠
                                      法  官  洪于智
以上正本證明與原本無異。
不得再抗告。
                                      書記官  強梅芳
中    華    民    國   100    年    3     月    8     日